---
title: "classification k-mer"
output: html_document
editor_options: 
  chunk_output_type: console
---

```{r setup, include=FALSE}
knitr::opts_chunk$set(echo = TRUE)
```

```{r}
#install.packages("stringr", dependencies=TRUE)
library(stringr)
```

# Chargement des données

```{r}
Data_human = read.csv('/home/anais/Documents/Data/Human/All/HS_All_G4InTranscript.txt', header = F, sep = "\t")
colnames(Data_human) = c("InfoG4ByTranscript","cGcC","G4Hunter","sequenceG4","G4NN","localisation","transcriptBiotype")
```

```{r}
Data_mouse = read.csv('/home/anais/Documents/Data/Mouse/All/MM_All_G4InTranscript.txt', header = F, sep = "\t")
colnames(Data_mouse) = c("InfoG4ByTranscript","cGcC","G4Hunter","sequenceG4","G4NN","localisation","transcriptBiotype")
```


## Analyse

```{r}
table_localisation = table(Data_human$localisation)
table_biotype = table(Data_human$transcriptBiotype)
#pie(table_localisation)
#pie(table_biotype)
#pie(table(str_length(Data_human$sequenceG4)))
```

On voit qu'il y a une majorité de région rG4s de 60 nucléotides. Plus un rG4s est grand, moins il est fréquent.

## Petite famille : IG_C_gene

```{r}
which(Data_human$transcriptBiotype == "IG_C_gene")
Data_human_IG_C_gene = which(Data_human$transcriptBiotype == "IG_C_gene")
Data_human_IG_C_gene = Data_human[Data_human_IG_C_gene,]
#pie(table(Data_human_IG_C_gene[,6]))
#table(str_length(Data_human_IG_C_gene[,4]))
#Data_human_IG_C_gene[,4]
```

Pour cette famille il y a 11 rG4s. Il y en a 3 en 3', 6 en Intron et 2 Sur des jonctions CDS-Intron. 63% de ces rG4s font 60 nucléotides de longs.


## Petite famille : IG_V_gene

```{r}
which(Data_human$transcriptBiotype == "IG_V_gene")
Data_human_IG_V_gene = which(Data_human$transcriptBiotype == "IG_V_gene")
Data_human_IG_V_gene = Data_human[Data_human_IG_V_gene,]
#pie(table(Data_human_IG_V_gene[,6]))
#table(str_length(Data_human_IG_V_gene[,4]))
#Data_human_IG_V_gene[,4]
View(Data_human_IG_V_gene[which(Data_human_IG_V_gene$localisation == "junction_CDS_CDS"),c(1)])
```

```{r}
which(Data_mouse$transcriptBiotype == "IG_V_gene")
Data_mouse_IG_V_gene = which(Data_mouse$transcriptBiotype == "IG_V_gene")
Data_mouse_IG_V_gene = Data_mouse[Data_mouse_IG_V_gene,]
#pie(table(Data_human_IG_V_gene[,6]))
#table(str_length(Data_human_IG_V_gene[,4]))
#Data_human_IG_V_gene[,4]
#View(Data_mouse_IG_V_gene[which(Data_mouse_IG_V_gene$localisation == "junction_CDS_CDS"),c(1,4)])
```
## Petite famille : TR_C_gene

```{r}
which(Data_human$transcriptBiotype == "TR_C_gene")
Data_human_TR_C_gene = which(Data_human$transcriptBiotype == "TR_C_gene")
Data_human_TR_C_gene = Data_human[Data_human_TR_C_gene,]
#pie(table(Data_human_TR_C_gene[,6]))
#table(str_length(Data_human_TR_C_gene[,4]))
#Data_human_TR_C_gene[,4]
```
## Petite famille : TR_V_gene

```{r}
which(Data_mouse$transcriptBiotype == "TR_V_gene")
Data_mouse_TR_V_gene = which(Data_mouse$transcriptBiotype == "TR_V_gene")
Data_mouse_TR_V_gene = Data_mouse[Data_mouse_TR_V_gene,]
#pie(table(Data_human_TR_C_gene[,6]))
#table(str_length(Data_human_TR_C_gene[,4]))
#Data_human_TR_C_gene[,4]
```
## Petite famille : TR_V_gene

```{r}
which(Data_human$transcriptBiotype == "TR_V_gene")
Data_human_TR_V_gene = which(Data_human$transcriptBiotype == "TR_V_gene")
Data_human_TR_V_gene = Data_human[Data_human_TR_V_gene,]
#pie(table(Data_human_TR_V_gene[,6]))
#table(str_length(Data_human_TR_V_gene[,4]))
#Data_human_TR_V_gene[,4]
```

## Petite famille : non_stop_decay

```{r}
which(Data_human$transcriptBiotype == "non_stop_decay")
Data_human_non_stop_decay = which(Data_human$transcriptBiotype == "non_stop_decay")
Data_human_non_stop_decay = Data_human[Data_human_non_stop_decay,]
#pie(table(Data_human_non_stop_decay[,6]))
#table(str_length(Data_human_non_stop_decay[,4]))
#Data_human_non_stop_decay[,4]
print(Data_human_IG_V_gene[which(Data_human_IG_V_gene$localisation == "junction_CDS_CDS"),c(1,4)])
```

## Petite famille : 3'overlapping

```{r}
which(Data_human$transcriptBiotype == "3prime_overlapping_ncRNA")
Data_human_3prime_overlapping_ncRNA = which(Data_human$transcriptBiotype == "3prime_overlapping_ncRNA")
Data_human_3prime_overlapping_ncRNA = Data_human[Data_human_3prime_overlapping_ncRNA,]
```

```{r}
which(Data_mouse$transcriptBiotype == "3prime_overlapping_ncRNA")
Data_mouse_3prime_overlapping_ncRNA = which(Data_mouse$transcriptBiotype == "3prime_overlapping_ncRNA")
Data_mouse_3prime_overlapping_ncRNA = Data_mouse[Data_mouse_3prime_overlapping_ncRNA,]
```

## Petite famille : macro_lncRNA

```{r}
which(Data_mouse$transcriptBiotype == "macro_lncRNA")
Data_mouse_macro_lncRNA = which(Data_mouse$transcriptBiotype == "macro_lncRNA")
Data_mouse_macro_lncRNA = Data_mouse[Data_mouse_macro_lncRNA,]
```

## Petite famille : non_coding

```{r}
which(Data_human$transcriptBiotype == "non_coding")
Data_human_non_coding = which(Data_human$transcriptBiotype == "non_coding")
Data_human_non_coding = Data_human[Data_human_non_coding,]
```

## Petite famille : sense_overlapping

```{r}
which(Data_human$transcriptBiotype == "sense_overlapping")
Data_human_sense_overlapping = which(Data_human$transcriptBiotype == "sense_overlapping")
Data_human_sense_overlapping = Data_human[Data_human_sense_overlapping,]
```

## Petite famille : IG_C_pseudogene

```{r}
which(Data_human$transcriptBiotype == "IG_C_pseudogene")
Data_human_IG_C_pseudogene = which(Data_human$transcriptBiotype == "IG_C_pseudogene")
Data_human_IG_C_pseudogene = Data_human[Data_human_IG_C_pseudogene,]
```

## Petite famille : IG_V_pseudogene

```{r}
which(Data_human$transcriptBiotype == "IG_V_pseudogene")
Data_human_IG_V_pseudogene = which(Data_human$transcriptBiotype == "IG_V_pseudogene")
Data_human_IG_V_pseudogene = Data_human[Data_human_IG_V_pseudogene,]
```

## Petite famille : transcribed_unitary_pseudogene

```{r}
which(Data_human$transcriptBiotype == "transcribed_unitary_pseudogene")
Data_human_transcribed_unitary_pseudogene = which(Data_human$transcriptBiotype == "transcribed_unitary_pseudogene")
Data_human_transcribed_unitary_pseudogene = Data_human[Data_human_transcribed_unitary_pseudogene,]
```

## Petite famille : unitary_pseudogene

```{r}
which(Data_human$transcriptBiotype == "unitary_pseudogene")
Data_human_unitary_pseudogene = which(Data_human$transcriptBiotype == "unitary_pseudogene")
Data_human_unitary_pseudogene = Data_human[Data_human_unitary_pseudogene,]
```

## Petite famille : transcribed_processed_pseudogene

```{r}
which(Data_human$transcriptBiotype == "transcribed_processed_pseudogene")
Data_human_transcribed_processed_pseudogene = which(Data_human$transcriptBiotype == "transcribed_processed_pseudogene")
Data_human_transcribed_processed_pseudogene = Data_human[Data_human_transcribed_processed_pseudogene,]
```

## Petite famille : TR_V_pseudogene

```{r}
which(Data_human$transcriptBiotype == "TR_V_pseudogene")
Data_human_TR_V_pseudogene = which(Data_human$transcriptBiotype == "TR_V_pseudogene")
Data_human_TR_V_pseudogene = Data_human[Data_human_TR_V_pseudogene,]
```

## Petite famille : TEC

```{r}
which(Data_mouse$transcriptBiotype == "TEC")
Data_mouse_TEC = which(Data_mouse$transcriptBiotype == "TEC")
Data_mouse_TEC = Data_mouse[Data_mouse_TEC,]
```

## Petite famille : translated_processed_pseudogene

```{r}
which(Data_mouse$transcriptBiotype == "translated_processed_pseudogene")
Data_mouse_translated_processed_pseudogene = which(Data_mouse$transcriptBiotype == "translated_processed_pseudogene")
Data_mouse_translated_processed_pseudogene = Data_mouse[Data_mouse_translated_processed_pseudogene,]
```

## Petite famille : polymorphic_pseudogene

```{r}
which(Data_mouse$transcriptBiotype == "polymorphic_pseudogene")
Data_mouse_polymorphic_pseudogene = which(Data_mouse$transcriptBiotype == "polymorphic_pseudogene")
Data_mouse_polymorphic_pseudogene = Data_mouse[Data_mouse_polymorphic_pseudogene,]
```

## Petite famille : pseudogene

```{r}
which(Data_mouse$transcriptBiotype == "pseudogene")
Data_mouse_pseudogene = which(Data_mouse$transcriptBiotype == "pseudogene")
Data_mouse_pseudogene = Data_mouse[Data_mouse_pseudogene,]
```

## Petite famille : snoRNA

```{r}
which(Data_mouse$transcriptBiotype == "snoRNA")
Data_mouse_snoRNA = which(Data_mouse$transcriptBiotype == "snoRNA")
Data_mouse_snoRNA = Data_mouse[Data_mouse_snoRNA,]
```

## Grande famille : antisense

```{r}
which(Data_human$transcriptBiotype == "antisense")
Data_human_antisense = which(Data_human$transcriptBiotype == "antisense")
Data_human_antisense = Data_human[Data_human_antisense,]
```

```{r}
which(Data_human$transcriptBiotype == "sense_overlapping")
Data_human_sense_overlapping = which(Data_human$transcriptBiotype == "sense_overlapping")
Data_human_sense_overlapping = Data_human[Data_human_sense_overlapping,]
length(which(Data_human_sense_overlapping$localisation == "ExonNC"))
```

```{r}
which(Data_mouse$transcriptBiotype == "sense_overlapping")
Data_mouse_sense_overlapping = which(Data_mouse$transcriptBiotype == "sense_overlapping")
Data_mouse_sense_overlapping = Data_mouse[Data_mouse_sense_overlapping,]
View(which(Data_mouse_sense_overlapping$localisation == "ExonNC"))
```

```{r}
Data_human_bidirectional_promoter_lncRNA = which(Data_human$transcriptBiotype == "bidirectional_promoter_lncRNA")
Data_human_bidirectional_promoter_lncRNA = Data_human[Data_human_bidirectional_promoter_lncRNA,]
```

```{r}
Data_mouse_bidirectional_promoter_lncRNA = which(Data_mouse$transcriptBiotype == "bidirectional_promoter_lncRNA")
Data_mouse_bidirectional_promoter_lncRNA = Data_mouse[Data_mouse_bidirectional_promoter_lncRNA,]
```

```{r}
Data_human_unprocessed_pseudogene = which(Data_human$transcriptBiotype == "unprocessed_pseudogene")
Data_human_unprocessed_pseudogene = Data_human[Data_human_unprocessed_pseudogene,]
```

```{r}
Data_mouse_unprocessed_pseudogene = which(Data_mouse$transcriptBiotype == "unprocessed_pseudogene")
Data_mouse_unprocessed_pseudogene = Data_mouse[Data_mouse_unprocessed_pseudogene,]
```

```{r}
Data_human_IG_V_pseudogene = which(Data_human$transcriptBiotype == "IG_V_pseudogene")
Data_human_IG_V_pseudogene = Data_human[Data_human_IG_V_pseudogene,]
```

```{r}
Data_mouse_IG_V_pseudogene = which(Data_mouse$transcriptBiotype == "IG_V_pseudogene")
Data_mouse_IG_V_pseudogene = Data_mouse[Data_mouse_IG_V_pseudogene,]
```

```{r}
Data_human_IG_C_pseudogene = which(Data_human$transcriptBiotype == "IG_C_pseudogene")
Data_human_IG_C_pseudogene = Data_human[Data_human_IG_C_pseudogene,]
```

```{r}
Data_mouse_IG_C_pseudogene = which(Data_mouse$transcriptBiotype == "IG_C_pseudogene")
Data_mouse_IG_C_pseudogene = Data_mouse[Data_mouse_IG_C_pseudogene,]
```